Møte 27.1.2021

Til stades: Inga, Katri, Tommi, Sjur

# Gamal TODO

- Katri:
    - dokumentera force align, pipeline - gjort
    - arbeida vidare med tekstprosessering for espeak-ng - gjort
- Tommi:
    - eksperimentera vidare med tekstekspandering, prosessering - har eksperimentert, ikkje ferdig
    - konvertera speech-sme frå svn til git - gjort, no med flac-format for store aif-format
- Inga:
    - korrekturles tekst - har sett på oppmerkinga, krevst framleis mykje retting i oppmerkinga
        - "foreign" kjem ut som "foreign", originaltekst må bli ståande for tts
    - samla inn korpusmateriale - prata med Børre, delvis automatisk
- Sjur:
    - prat med jurist - Sjur har sendt e-post, fått førebels svar
    - lag git-repo - gjort

Andre saker:
- prosjektdokumentasjon - kor? Flyttar til speech-smj (Sjur), vi nyttar Markdown + automatisk publisering i github
- Praat: Sjur testa, skjønte ingen ting! Tommi: sjå her: <https://lennes.github.io/praat-opas/>
- tekstprosessering (G2P)
- Hvor og hvilket format skal korpuset ha? Vi bør leggja til i metadata at dette er ein tekst som skal brukast til TTS (prat med Børre). Ferdig korrigert tekst skal bli trekt ut og lagt i speech-smj-private, i lag med opptaka av teksten. Teksten må bli retta i høve til den faktiske uttalen i innspelinga.

# Ny TODO

- Inga:
	- halda fram med å merka opp feil i korpustekst
	- spela inn nyttårstalen
	- leggja inn metadata i korpuset, jf Børre og Sjur og diskusjonen over
- Katri:
	- halda fram med tekstprosessering for espeak-ng
	- førebu Praat-demo til neste møte
- Tommi:
	- arbeida vidare med tekstprosesseringa i GiellaLT-infrastrukturen, i lag med Sjur
- Sjur:
	- arbeida vidare med tekstprosesseringa i GiellaLT-infrastrukturen, i lag med Tommi
	- flytta all dokumentasjon over til `speech-smj`-repoet
	- fylgja opp jurist
	- diskutera metadata i korpus med Børre, Inga

Neste møte: 3.2.2021 09.30 norsk tid
